【裁判字號】    92,訴,4362
【裁判日期】    920930
【裁判案由】    清償債務
【裁判全文】
臺灣臺北地方法院民事判決                        九十二年度訴字第四三六二號
    原      告  台北國際商業銀行股份有限公司
    法定代理人  丙○○
    訴訟代理人  乙○○
    被      告  甲○○
                丁○○
當事人間請求清償借款事件，本院於民國九十二年九月二十九日言詞辯論終結，判決
如左：
    主  文
被告甲○○、丁○○應連帶給付原告新臺幣伍佰伍拾陸萬仟零貳拾柒元，及如附表
二所示之利息及違約金。
被告甲○○應給付原告新臺幣肆萬陸仟伍佰肆拾貳元，及自民國九十二年一月十八日
起至清償日止按日息萬分之五計算之利息，並按上開利率百分之十計算之違約金。
訴訟費用由甲○○負擔千分之八，餘由甲○○、丁○○連帶負擔。
本判決第一項於原告以新臺幣壹佰捌拾伍萬元，第二項於原告以新臺幣壹萬伍仟元，
或各以同面額之中央政府重大交通建設公債甲類第六期債票分別為各該被告供擔保後
，各得假執行。
    事  實
壹、原告方面：
    一、聲明：除供擔保金額外，如主文所示。
    二、陳述：
      （一）被告甲○○於如附表一所示之日期，邀同被告丁○○為連帶保證人分別
            簽立借據、約定書向原告台北國際商業銀行股份有限公司借款如附表一
            所示之二筆金錢，各筆借款之期限、每期清償日及利率均如附表一所示
            ，如有一期未繳即視為全部到期，並有違約金之約定，且合意以原告總
            行所在地法院（即本院）為第一審管轄法院。嗣被告甲○○對上開借款
            僅繳至如附表一所示之日期，依據雙方約定，已喪失期限利益。爰本於
            消費借貸及連帶保證之法律關係，請求被告二人連帶給付如主文第一項
            所示之金額及利息與違約金。
      （二）另被告甲○○簽立申請書及約定書向原告申辦信用卡，約定持卡人依原
            告寄送之繳款通知單上所定日期及方式繳付帳款，持卡人如未於每月繳
            款截止日（本件為每月十七日）前付清當期最低應繳金額或遲誤繳款期
            限者，各筆得計入循環信用本金之帳款，自該筆入帳日起以日息萬分之
            五計算循環利息，並依循環信用利息額百分之十計付違約金，且合意以
            本院為第一審管轄法院。嗣被告甲○○持卡消費至九十一年十二月底積
            欠四萬六千五百四十二元，且未依約於帳單所載最後繳款期限九十二年
            一月十七日繳付，爰依雙方契約關係請求如主文第二項所示之金額與利
            息及違約金。
    三、證據：提出借據暨約定書二紙、放款繳息查詢單二份、信用卡申請書暨約定
        書一份、信用卡顧客帳務明細表一份（均影本）等件為證。
貳、被告方面：
    被告均未於言詞辯論期日到場，亦未提出書狀作何聲明或陳述。
    理  由
壹、程序方面：
一、按當事人得以合意定第一審管轄法院，但以關於由一定法律關係而生之訴訟為限
    ，前項合意，應以文書為之，民事訴訟法第二十四條定有明文。依雙方附表一所
    示借款之契約書第十三條及原告與被告甲○○信用卡約定條款第二十五條約定，
    兩造就各該契約所生之一切訴訟，已合意由本院為第一審管轄法院，是以原告向
    本院提起本件訴訟，核與首揭規定，尚無不合。
二、被告均未於言詞辯論期日到場，核無民事訴訟法第三百八十六條所列各情形，因
    原告之聲請，由其一造辯論而為判決。
貳、實體方面：
一、本件原告主張之事實，已據其提出借據暨約定書、放款繳息查詢單、信用卡申請
    書暨約定書、信用卡顧客帳務明細表等件為證，核屬相符，自堪信為真實。
二、按消費借貸之借用人應於約定期限內，返還與借用物種類、品質、數量相同之物
    ，民法第四百七十八條前段定有明文；又所謂連帶保證，係指保證人與主債務人
    就債務之履行，對於債權人各負全部給付之責任者而言，是連帶保證債務之債權
    人得同時或先後向保證人為一部或全部給付之請求（最高法院四十五年臺上字第
    一四二六號判例、七十七年臺上字第一七七二號判決參照）。再按遲延之債務，
    以支付金錢為標的者，債權人得請求依法定利率計算之遲延利息。但約定利率較
    高者，仍從其約定利率；當事人得約定債務人於債務不履行時，應支付違約金，
    民法第二百三十三條第一項、第二百五十條第一項分別定有明文。又查被告甲○
    ○申請原告信用卡時約定持卡人依原告寄送之繳款通知單上所定日期及方式繳付
    帳款，持卡人如未於每月繳款截止日前付清當期最低應繳金額或遲誤繳款期限者
    ，各筆得計入循環信用本金之帳款，自該筆入帳日起以日息萬分之五計算循環利
    息，並依循還信用利息額百分之十計付違約金。如未依約繳款者，視同全部到期
    （信用卡約定書第十六條、第二十三條參照）。查本件被告甲○○對原告如附表
    一所示之借款未按期清償，視同全部到期，而被告丁○○應對之負連帶保證之債
    務；又被告甲○○對於原告所核發信用卡消費款未依約繳付，視同全部到期均已
    如前述，揆諸前開說明及規定，被告甲○○自應對主文第二項所示債務負清償之
    責，並與丁○○就主文第一項所示之債務負連帶清償之責。
三、從而，原告依消費借貸、連帶保證、契約之法律關係請求被告甲○○給付如主文
    第二項所示之本金、利息與違約金，並與丁○○連帶給付如主文第一項所示之本
    金、利息與違約金，均為有理由，應予准許。
四、原告對前開二項請求，均陳明願供擔保，請求宣告假執行，均核無不合，茲各酌
    定相當之擔保金額，分別予以准許。
五、據上論結，本件原告之訴為有理由，依民事訴訟法第三百八十五條第一項前段、
    第八十五條第二項、第七十八條、第三百九十條第二項，判決如主文。
中      華      民      國    九十二    年    九    月      三十        日
                              民事第四庭審判長法  官   林勤綱
                                              法  官   陳正昇
                                              法  官   姚念慈
附表一
┌────┬───────┬────┬────┬──────┬─────┬───────┬─────┐
│編號    │借款起迄日    │週年利率│每期繳款│最後繳款日  │借款金額  │還款金額      │尚欠餘額  │
│        │              │        │日      │            │          │              │          │
├────┼───────┼────┼────┼──────┼─────┼───────┼─────┤
│一      │八十九年九月二│百分之八│每月二十│九十一年一月│四百一十萬│十九萬六千七百│三百九十萬│
│        │十九日起至    │點七五（│九日本息│二十日      │元        │一十九元      │零三千二百│
│        │一百零四年九月│機動利率│平均攤還│            │          │              │八十一元  │
│        │二十九日止    │）      │        │            │          │              │          │
├────┼───────┼────┼────┼──────┼─────┼───────┼─────┤
│二      │八十九年九月二│百分之八│每月二十│九十一年一月│一百九十五│二十九萬零二百│一百六十五│
│        │十九日起至    │點七五（│九日本息│二十日      │萬元      │五十四元      │萬九千七百│
│        │九十六年九月二│機動利率│平均攤還│            │          │              │四十六元  │
│        │二十九日止    │）      │        │            │          │              │          │
└────┴───────┴────┴────┴──────┴─────┴───────┴─────┘
附表二
┌────┬───────┬────┬─────────────────┐
│債權本金│利息計算期間  │週年利率│違約金計算期間及利率              │
│        │              │        ├────────┬────────┤
│        │              │        │逾期六個月以內按│逾期超過六個月按│
│        │              │        │前開利率百分之十│原利率百分之二十│
│        │              │        │計算            │計算            │
├────┼───────┼────┼────────┼────────┤
│三百九十│自九十一年一月│百分之八│自九十一年二月二│自九十一年八月二│
│萬零三千│二十一日起至清│點六四  │十二日起至九十一│十二日起至清償日│
│二百八十│償日止        │        │年八月二十一日止│止              │
│一元    │              │        │                │                │
├────┼───────┼────┼────────┼────────┤
│一百六十│自九十一年一月│百分之八│自九十一年二月二│自九十一年八月二│
│五萬九千│二十一日起至清│點六四  │十二日起至九十一│十二日起至清償日│
│七百四十│償日止        │        │年八月二十一日止│止              │
│六元    │              │        │                │                │
└────┴───────┴────┴────────┴────────┘
右正本係照原本作成。
如不服本判決應於送達後二十日內向本院提出上訴狀上訴於臺灣高等法院（應附繕本
）。
中      華      民      國    九十二    年      十      月      一      日
                                                   書記官  蔡嘉萍


司法院資訊處製作；財團法人民間司法改革基金會備份。
